臺灣板橋地方法院刑事判決                        九十一年度易字第一一一八號
    公  訴  人  臺灣板橋地方法院檢察署檢察官
    被      告  乙○○
右列被告因傷害等案件，經檢察官提起公訴（九十年度偵字第一六九○四號），本院
判決如左：
    主  文
乙○○傷害人之身體，處罰金壹仟元，如易服勞役，以佰元折算壹日。
    事  實
一乙○○與甲○○係夫妻，彼此間為家庭暴力防治法第三條第一款所定之家庭成員。
  因乙○○於八十九年十二月十四日十一時許，在台北縣三重市○○路四二三號二樓
  住處，見其妻甲○○與不知名詹姓友人在臥房聊天，懷疑渠二人有眛關係，乃持
  照相機欲拍照存證，惟遭甲○○拒絕，甲○○並欲取走乙○○之相機，乙○○為此
  與甲○○發生爭執，竟基於傷害之犯意，與甲○○互毆，致甲○○受有左頰挫傷腫
  脹、輕微腦震盪、下胸壁挫傷等傷害（關於甲○○傷害乙○○部分，俟甲○○到案
  後再行審結）。
二案經甲○○訴由台北縣警察局（現已改制為台北縣政府警察局）三重分局報請臺灣
  板橋地方法院檢察署檢察官偵查起訴。
    理  由
一認定犯罪事實所憑之證據及理由
  (一)訊據被告乙○○矢口否認有何毆打告訴人甲○○之行為，辯稱：伊未打傷告訴人
    甲○○，伊只有將其推開而已云云。
  (二)經查：右揭事實，業經告訴人甲○○指訴綦詳，並有告訴人所提出附卷之驗傷診
    斷證明書影本在卷足據，參以下列情節，堪認告訴人所受之傷，係遭被告傷害所
    致，即：
    1.證人即被告之媳婦蕭月慧於偵查中所述「有看到二人（指被告與甲○○）在爭
      吵及拉扯」等情，足見被告不僅推開告訴人而已；
    2.前揭告訴人甲○○所受左頰挫傷腫脹、輕微腦震盪、下胸壁挫傷等傷勢，非單
      純拉扯或推開所能造成。
  (三)依上事證，本件被告之犯行已至為明確，其所辯顯係卸責之詞，不足採信。被告
    應予依法論科。
二論罪科刑之理由
  (一)核被告乙○○所為，係犯刑法第二百七十七條第一項之普通傷害罪。
  (二)爰審酌被告年事已高，又素無犯罪前科，其係因見告訴人與男子在臥房聊天，一
    時氣憤而與告訴人發生衝突致出手傷害告訴人之犯罪之動機、手段，及其對於告
    訴人所造成之傷害程度尚非嚴重，並其犯罪後之態度等一切情狀，量處如主文所
    示之刑，並諭知易服勞役之折算標準，以資儆戒。
三適用之法律
  (一)刑事訴訟法第二百九十九條第一項前段。
  (二)刑法第二百七十七條第一項、第四十二條第二項。
  (四)罰金罰鍰提高標準條例第一條前段、第二條。
本案經檢察官侯靜雯到庭執行職務。
中      華      民      國    九十一    年      五      月      十      日
                              臺灣板橋地方法院刑事第五庭
                                  法    官  余來炎
右正本證明與原本無異。
如不服本判決，應於判決送達後十日內向本院提出上訴狀 (應附繕本) ，上訴於
臺灣高等法院。
                                  書 記 官   白俊傑
中      華      民      國    九十一    年      五      月      十      日
附錄本案論罪科刑法條全文：
刑法第二百七十七條第一項
傷害人之身體或健康者，處三年以下有期徒刑、拘役或一千元以下罰金。
